【裁判字號】    98,審訴,254
【裁判日期】    980427
【裁判案由】    搶奪等
【裁判全文】
臺灣新竹地方法院刑事判決             98年度審訴字第254號
公  訴  人  臺灣新竹地方法院檢察署檢察官
被      告  丁○○
                    （現另案羈押於臺灣新竹看守所）
上列被告因搶奪等案件，經檢察官提起公訴（98年度偵字第1371
號），本院合議庭裁定改依簡式審判程序，並判決如下：
    主  文
丁○○共同犯搶奪罪，累犯，處有期徒刑拾月；又共同犯搶奪罪
，累犯，處有期徒刑拾月；又共同犯搶奪罪，累犯，處有期徒刑
拾月；又共同犯竊盜罪，累犯，處有期徒刑捌月；又犯竊盜罪，
累犯，處有期徒刑捌月。應執行有期徒刑參年貳月。
    事  實
一、丁○○前於民國90、91年間因恐嚇等案件，終經臺灣高等法
    院以92年度上易字第1050號判決判處有期徒刑2 年8 月確定
    ，於94年5 月9日執行完畢。
二、詎其仍不知悔改，與真實姓名年籍不詳、綽號「阿倫」之成
    年男子，共同基於意圖為自己不法所有之搶奪犯意聯絡及行
    為分擔，由丁○○騎乘機車搭載「阿倫」，於附表編號1至3
    所示時間、地點，從附表編號1 至3 所示丙○○等3 人後方
    接近後，由「阿倫」乘機徒手搶奪丙○○等人分別置於手上
    或機車腳踏墊上之皮包，得手後迅即逃逸，並將搶得之現金
    朋分花用，其餘物品則丟棄在台北縣板橋捷運站附近媽祖廟
    旁之水溝內；復與「阿倫」共同基於意圖為自己不法所有之
    竊盜犯意聯絡及行為分擔，於附表編號4 所示之時間、地點
    ，徒手竊取附表編號4 所示甲○○所有之財物；另丁○○又
    基於意圖為自己不法所有之竊盜犯意，於附表編號5 所示之
    時間、地點，持附表4 所竊得之鑰匙開啟門鎖進入甲○○之
    住處（侵入住宅部分未據告訴），徒手竊取附表編號5 所示
    甲○○所有之財物。嗣於97年12月23日上午11時許，丁○○
    因另犯強盜案件為警查獲，經警前往其位於台北縣土城市○○路○段289號3樓住處執行搜索，而查知上情。
三、案經內政部警政署國道公路警察局第六警察隊報請臺灣新竹
    地方法院檢察署檢察官偵查起訴。
    理  由
一、本件被告所犯搶奪、竊盜等罪，均非死刑、無期徒刑、最輕
    本刑為3 年以上有期徒刑之罪，或高等法院管轄第一審之案
    件，被告於本院準備程序進行中，就被訴事實為有罪之陳述
    ，經本院認合於刑事訴訟法第273 條之1 第1 項之規定，裁
    定適用簡式審判程序，合先敘明。
二、認定犯罪事實所憑之證據及理由：
（一）被告於警詢、檢察官訊問時及本院準備程序、簡式審理程
      序訊問時之自白。
（二）被害人丙○○、乙○○、莊淯晴、甲○○分別於警詢時之
      指述，證明其等確實於附表所示之時、地，分別遭被告搶
      奪、竊取財物之事實。
（三）內政部警政署國道公路警察局第六警察隊搜索扣押筆錄暨
      扣押物品目錄表1 件、被害人甲○○、丙○○、乙○○出
      具之贓物認領保管單共3 紙、照片5 紙，佐證被告確實有
      為上述搶奪、竊盜犯行之事實。
三、論罪科刑之理由：
（一）核被告所為，係犯刑法第325 條第1 項之搶奪罪、第320
      條第1 項之竊盜罪。
（二）被告所犯上開5 罪間，犯意各別，行為互殊，應予分論併
      罰。
（三）被告與「阿倫」之成年男子就附表編號1 至4 所示之犯行
      ，有犯意之聯絡及行為之分擔，為共同正犯。
（四）被告前於90、91年間因恐嚇等案件，經臺灣高等法院以92
      年度上易字第1050號判決判處有期徒刑2 年8 月確定，於
      94年5 月9 日執行完畢等情，有臺灣高等法院被告前案紀
      錄表1 件在卷可參，其於受徒刑執行完畢5 年以內故意再
      犯有期徒刑以上之罪，為累犯，應依法加重其刑。
（五）爰審酌被告素行不佳，正值壯年卻不思以正途取得財物，
      所為犯罪手段對被害人身體、心理、財產上產生之損害程
      度不輕，惟念其犯罪後坦承犯行，犯後態度良好暨其犯罪
      動機、生活狀況等一切情狀，分別量處如主文所示之刑，
      並定其應執行之刑。
四、適用法律：
（一）刑事訴訟法第273條之1第1項、第299條第1項前段。
（二）刑法第28條、第325 條第1 項、第320 條第1 項、第47條
      第1 項、第51條第5 款。
（三）刑法施行法第1條之1。
本案經檢察官陳麗芬到庭執行職務。
中    華    民    國    98    年    4     月    27    日
                        刑事第九庭法  官  魏瑞紅
以上正本證明與原本無異。
如不服本判決應於收受判決後10日內向本院提出上訴書狀，並應
敘述具體理由。其未敘述上訴理由者，應於上訴期間屆滿後20日
內向本院補提理由書(均須按他造當事人之人數附繕本)「切勿逕
送上級法院」。
中    華    民    國    98    年    4     月    29    日
                                  書記官  吳月華
附表
┌──┬───┬──────┬─────┬──────┬─────┐
│編號│被害人│犯罪時、地  │犯罪手法  │搶奪及竊盜之│贓物認領具│
│    │      │            │          │物          │領之物    │
├──┼───┼──────┼─────┼──────┼─────┤
│1   │丙○○│97年10月間某│由丁○○騎│皮包1只，內 │新光人壽筆│
│    │      │日下午2 時許│乘機車後載│含客戶保單。│記本1本。 │
│    │      │，在台北縣板│該姓名年籍│            │          │
│    │      │橋市○○路與│不詳之成年│            │          │
│    │      │龍興路口    │男子，劉清│            │          │
│    │      │            │洲將機車駛│            │          │
│    │      │            │近丙○○之│            │          │
│    │      │            │身旁，趁楊│            │          │
│    │      │            │麗卿未及防│            │          │
│    │      │            │備之際，再│            │          │
│    │      │            │由該姓名年│            │          │
│    │      │            │籍不詳之男│            │          │
│    │      │            │子以徒手之│            │          │
│    │      │            │方式搶奪楊│            │          │
│    │      │            │麗卿手中之│            │          │
│    │      │            │皮包得手。│            │          │
├──┼───┼──────┼─────┼──────┼─────┤
│2   │乙○○│97年12月2日 │搶奪方式同│黑色手提包1 │黑色手提包│
│    │      │14時10分許，│上。      │只、身份證、│1只及紅色 │
│    │      │在台北縣土城│          │健保卡、信用│鑰匙包1串 │
│    │      │市○○路64號│          │卡、金融卡、│。        │
│    │      │前          │          │手機、紅色鑰│          │
│    │      │            │          │匙包1串及現 │          │
│    │      │            │          │金7000元    │          │
├──┼───┼──────┼─────┼──────┼─────┤
│3   │莊淯晴│97年12月7日 │搶奪方式同│手提背包1只 │無        │
│    │      │13時30分許，│上。      │、身份證、健│          │
│    │      │在台北縣土城│          │保卡、學生證│          │
│    │      │市○○路67巷│          │、金融卡、  │          │
│    │      │之路口      │          │NOKIA手機及 │          │
│    │      │            │          │現金1千多元 │          │
│    │      │            │          │。          │          │
├──┼───┼──────┼─────┼──────┼─────┤
│4   │甲○○│97年12月8日 │趁甲○○不│黑色手提包1 │黑色手提包│
│    │      │18時10分許，│注意之際，│只、現金1萬 │1只、小皮 │
│    │      │在台北縣板橋│徒手竊取王│多元、證件、│包2只、手 │
│    │      │市○○街23號│麗雲放置於│鑰匙。      │環3只、玉 │
│    │      │巷底        │機車座墊上│            │墜3 只、塑│
│    │      │            │之黑色手提│            │膠手環1只 │
│    │      │            │包。      │            │、珍珠項鍊│
│    │      │            │          │            │1條、NOKIA│
│    │      │            │          │            │手機1支、 │
│    │      │            │          │            │鑰匙1串。 │
├──┼───┼──────┼─────┼──────┤          │
│5   │甲○○│97年12月9 日│持上揭竊得│2兩黃金（經 │          │
│    │      │下午2 時許，│之鑰匙，前│變賣得款6萬 │          │
│    │      │在台北縣蘆洲│往甲○○住│元，花用完畢│          │
│    │      │市○○路26號│處，徒手竊│）、小皮包2 │          │
│    │      │4樓         │取之。    │只、手環3只 │          │
│    │      │            │          │、NOK IA手機│          │
│    │      │            │          │1支、珍珠項 │          │
│    │      │            │          │鍊1條、塑膠 │          │
│    │      │            │          │手環3只及玉 │          │
│    │      │            │          │墜3 只。    │          │
└──┴───┴──────┴─────┴──────┴─────┘
附錄本案論罪科刑法條：
中華民國刑法第325條第1項
（普通搶奪罪）
意圖為自己或第三人不法之所有，而搶奪他人之動產者，處6 月
以上5 年以下有期徒刑。
中華民國刑法第320條第1項
（普通竊盜罪、竊佔罪）
意圖為自己或第三人不法之所有，而竊取他人之動產者，為竊盜
罪，處 5 年以下有期徒刑、拘役或 5 百元以下罰金。


司法院資訊處製作；財團法人民間司法改革基金會備份。
